Inventaris van het archief van de Centrale Commissie voor de Statistiek, (1891) 1892-2003
Nationaal Archief, Den Haag
- Archiefblok 1892-1950
  - Commissies van advies, 3.
    - Sub-Commissies, 3.2
      - Arbeid, werklozenzorg en sociale zorg, 3.2.02
        - Sub-Commissie voor de Statistiek van het Maatschappelijk Hulpbetoon., 1899-1939; 244-249; 6 pakken
          - Algemeen. 1899-1939, 244-248
            - 1927-1939, 248
          - Statistiek der Werkloosheid en der Werklozenzorg, 1936 - 1939, 249
        - Sub-Commissie voor de Arbeidsstatistieken., 1900-1950; 250; omslag
        - Sub-Commissie voor de Statistiek van den Loop der Huurprijzen., 1907-1937; 251; omslag
        - Sub-Commissie voor de Visscherijstatistiek., 1916; 252; omslag
        - Sub-Commissie voor de Statistiek der Collectieve Arbeidsovereenkomsten., 1919-1931; 253; omslag
        - Sub-Commissie voor de Statistiek van Bouwwerken., 1920; 254; omslag
        - Sub-Commissie voor de Internationale Werkloosheidsstatistiek., 1921-1922; 255; omslag
        - Sub-Commissie voor de Statistiek van het Bouwbedrijf., 1925; 256; omslag
        - Sub-Commissie voor de Statistiek der Werkstakingen en Uitsluitingen., 1930-1939; 257; pak
        - Sub-Commissie voor de Statistiek van Werkloozensteun en Loon., 1932; 258; omslag
        - Subcommissie voor de Statistiek van de Sociale Hygiëne., 1938-1939; 259; omslag
        - Sub-Commissie voor de Statistiek der Pensionneering., 1939-1940; 260; omslag
        - Sub-Commissie voor de Sociale Zorg-statistieken., 1946-1949; 261-264; 4 omslagen
          Ook Sub-Commissie voor de Sociale Statistieken.
          - Statistieken van arbeidsbemiddeling en werkloosheid, 1946 - 1948, 261
          - Armenzorgstatistiek, 1947 - 1948, 262
          - Statistiek Noodwet Ouderdomsvoorziening, 1948, 263
          - Statistiek van de kinderuitzending, 1949, 264
      - Belastingwezen, 3.2.03
        - Sub-Commissie voor de Belastingstatistiek., 1911-1938; 265-270; 2 pakken en 4 omslagen
          - Algemeen, 1924 - 1938, 265; pak
          - Belastingstatistiek II; successiebelastingen, 1911 - 1927, 266; pak
          - Belastingstatistiek II; splitsing naar de bestanddelen, 1923 - 1927, 267
          - Belastingstatistiek V; statistiek wegenbelasting en personele belasting, 1926 - 1928, 268
          - Belastingstatistiek III; kwade posten, 1927, 269
          - Belastingstatistiek IV; modellen statistiek inkomsten- en vermogensbelasting, 1927 - 1928, 270
        - Sub-Commissie voor de Statistiek der Inkomstenbelasting., 1915; 271; omslag
        - Sub-Commissie voor de Statistiek der Raden van Beroep., 1915-1926; 272; omslag
        - Sub-Commissie voor de Statistiek der Dividend- en Tantièmebelasting., 1920-1923; 273; omslag
        - Sub-Commissie voor de Statistische Opgaven betreffende Accijnsgoederen., 1923-1924; 274; omslag
        - Sub-Commissie voor de Statistiek van het Grondbezit (Belastingstatistiek)., 1929-1930; 275; omslag
      - Criminele en gerechtelijke statistieken, 3.2.04
        - Sub-Commissie voor de Gerechtelijke en Gevangenisstatistiek., 1894-1948; 276-280; 2 pakken en 3 omslagen
          Ook Sub-Commissie voor de Gevangenisstatistiek.
          - Algemeen, 1894 - 1943, 276; pak
          - Statistiek van de werking der kinderwetten, 1911 - 1940, 277
          - Criminele Statistiek. 1911-1948, 278-280
            - Algemeen, 1911 - 1942, 278; pak
            - Economische criminaliteitsstatistiek, 1947 - 1948, 279
            - Opsporing, 1948, 280
        - Sub-Commissie voor de Statistiek van Bureaux voor Rechtshulp., 1912-1921; 281; omslag
        - Sub-Commissie voor de Statistiek der Voorwaardelijke Veroordeeling en Voorwaardelijke Invrijheidstelling., 1913-1916; 282; omslag
        - Sub-Commissie voor de Statistiek der Distributierechtspraak., 1918-1919; 283; omslag
      - Cultuur, 3.2.05
        - Sub-Commissie voor de Statistiek van het Schoolverzuim., 1901-1922; 284-286; 3 pakken
          - 1901-1902, 284
          - 1903, 285
          - 1904-1922, 286
        - Sub-Commissie voor de Culturele Statistieken., 1924-1948; 287-301; 2 pakken en 13 omslagen
          Ook Sub-Commissie voor Onderwijsstatistiek.
          - Algemeen. 1924-1941, 287-288
            - 1924-1929, 287; pak
            - 1924-1941, 288; pak
          - Reorganisatie der onderwijsstatistiek, 1929, 289
          - Statistiek intellectuele gegevens, 1929, 290
          - Statistiek van het nijverheidsonderwijs en de kosten van het onderwijs, 1930, 291
          - Statistiek van het psycho-technisch onderzoek, 1932 - 1940, 292
          - Statistiek van de vrije jeugdvorming, 1936, 293
          - Statistiek van het culturele werk voor de werkloze rijpere jeugd, 1936, 294
          - Statistiek van het bezoek aan vermakelijkheidsinstellingen, 1937, 295
          - Opneming van scholen voor voorbereidend hoger en middelbaar onderwijs in de statistische publicaties, 1938, 296
          - Herscholingswerk, 1939 - 1940, 297
          - Statistische gegevens omtrent land- en tuinbouwonderwijs, 1940, 298
          - Statistiek der lichamelijke opvoeding en sport, 1941, 299
          - Statistiek der particulier onderwijs, 1947, 300
          - Statistiek van het kleuteronderwijs, 1948, 301
      - Economie en geldwezen, 3.2.06
        - Sub-Commissie voor de Statistiek der Spaar- en Leenbanken., 1899-1922; 302; omslag
        - Sub-Commissie voor de Statistiek van den In-, Uit- en Doorvoer., 1899-1946; 303-310; 5 pakken en 3 omslagen
          - Algemeen. 1899-1946, 303-306
            - 1899-1914, 303
            - 1915-1920, 304
            - 1924-1935, 305
            - 1936-1946, 306
          - Advisering inzake bezuinigingen, 1920 - 1921, 307; omslag
          - Advisering inzake herziening van het statistiekrecht, 1920 - 1923, 308
          - Statistiek van de scheepvaart op het buitenland, 1930 - 1937, 309; omslag
          - Statistiek bewerkingsverkeer, 1938 - 1940, 310; omslag
        - Sub-Commissie voor de Faillissementsstatistiek., 1900-1901; 311; omslag
        - Sub-Commissie voor de Bescheiden betreffende de Geldmiddelen., 1901-1903; 312; omslag
        - Sub-Commissie voor de Statistiek der Landverhuizing., 1901-1925; 313; pak
        - Sub-Commissie voor de Statistiek der Rijkspostspaarbank., 1901-1925; 314; omslag
        - Sub-Commissie voor de Loonstatistiek., 1903-1938; 315-316; 2 pakken
          - 1903-1938, 315
          - 1937-1938, 316
        - Sub-Commissie voor de Landbouwstatistiek., 1903-1950; 317; pak
        - Sub-Commissie voor de Statistiek van Loon en Arbeidsduur., 1904-1941; 318; pak
        - Sub-Commissie voor de Statistiek der Hypotheken., 1907-1944; 319; pak
        - Sub-Commissie voor het Verslag van den Postchèque- en Girodienst., 1917-1925; 320; omslag
        - Sub-Commissie voor de Statistiek der Rijksuitgaven., 1917-1931; 321; omslag
        - Sub-Commissie voor de Statistiek van Voortbrenging en Verbruik., 1918-1951; 322-325; 2 pakken en 2 omslagen
          Ook Sub-Commissie voor de Internationale Statistiek.
          - Algemeen. 1918-1951, 322-324
            - 1918-1940, 322; pak
            - 1924-1939, 323; pak
            - 1946-1951, 324
          - Productiestatistiek, 1930 - 1950, 325
        - Sub-Commissie voor de Handelsstatistiek., 1923-1951; 326-334; 2 pakken en 7 omslagen
          - Algemeen, 1923 - 1946, 326; pak
          - Wijziging van de betekenis van land van herkomst en bestemming, 1925 - 1926, 327
          - Beperkingen in de publicaties der handelsstatistiek op verzoek van belanghebbenden, 1926 - 1938, 328; pak
          - Vercijfering der aangiften, 1932, 329
          - Statistiek aanvoer en afvoer van goederen te water in en uit Nederland, 1936 - 1937, 330
          - Nederlandsch-Belgische Tolunie, 1946, 331
          - Afschaffing statistiekrecht, 1948, 332
          - Samenstelling goederennaamlijst, 1948, 333
          - Uitbreiding handelsstatistiek, 1950 - 1951, 334
        - Sub-Commissie voor de Internationale Economische Statistiek., 1924-1931; 335-337; 3 pakken
          - 1924-1931, 335
          - 1928, 336
          - 1928-1931, 337
        - Sub-Commissie voor de Ambtenarenstatistiek., 1924-1950; 338-340; 3 pakken
          Ook Sub-Commissie voor de Statistiek van Personeel in 's Rijks Dienst.
          - 1924-1926, 338
          - 1927-1930, 339
          - 1931-1950, 340
        - Sub-Commissie voor de voorbereiding van een Economische Barometer., 1925-1927; 341; pak
        - Sub-Commissie voor Herstel en Organisatie., 1926-1935; 342; pak
          Ook de door de Nijverheidsraad ingestelde Statistische Commissie en de Samenstelling der Commissie.
        - Sub-Commissie voor de Statistiek der Coöperatieve Vereenigingen., 1927-1928; 343; omslag
        - Sub-Commissie voor Conjunctuuronderzoek en Marktanalyse., 1927-1940; 344; pak
        - Sub-Commissie voor de Boschstatistiek., 1928-1930; 345; omslag
        - Sub-Commissie voor de Jaarcijfers., 1929; 346; omslag
        - Sub-Commissie voor de Electriciteitsstatistiek., 1929-1931; 347; omslag
        - Sub-Commissie voor de Statistiek der Bedrijfsuitkomsten., 1930-1931; 348; omslag
        - Sub-Commissie voor den Economischen Voorlichtingsdienst., 1930-1936; 349; omslag
        - Sub-Commissie voor Invloed van Arbeidsloon op den Prijs van Producten., 1931-1938; 350-351; 2 pakken
          - 1931-1933, 350
          - 1931-1938, 351
        - Sub-Commissie voor de Prijzenstatistiek., 1931-1940; 352; omslag
        - Sub-Commissie voor de Statistiek der Rijksfinanciën., 1931-1950; 353-356; 1 pak en 3 omslagen
          - Algemeen, 1931 - 1942, 353; pak
          - Statistiek der inkomsten- en vermogensbelasting, 1935 - 1942, 354
          - Statistiek der Naamlooze Vennootschappen, 1941 - 1942, 355
          - Winststatistiek, 1949 - 1950, 356
        - Sub-Commissie voor de Budgetstatistiek., 1932-1951; 357-363; 3 pakken en 4 omslagen
          Ook Sub-Commissies voor de Koopkrachtstatistiek en voor de Gezinsuitgavenstatistiek.
          - Algemeen, 1932 - 1950, 357; pak
          - Gezinsuitgavenstatistiek. 1933-1947, 358-359
            - 1933-1935, 358; pak
            - 1936-1947, 359; pak
          - Indexcijfers kosten van levensonderhoud, 1940 - 1948, 360
          - Statistiek huishoudrekeningen, 1948, 361
          - Prijsindexcijfer gezinsverbruik, 1950 - 1951, 362
          - Distributiekostenstatistieken, 1934 - 1938, 363
        - Sub-Commissie voor de Statistiek van de Koelhuizen., 1936-1937; 364; omslag
        - Sub-Commissie inzake de Coöperatiestatistiek., 1937-1938; 365; omslag
        - Sub-Commissie voor de Economisch-Geografische Indeeling., 1938-1939; 366; omslag
        - Sub-Commissie voor de Statistiek van het Volkscredietwezen., 1939-1942; 367; omslag
        - Sub-Commissie voor den Economischen Statistieken., 1940-1950; 368-370; 3 omslagen
          - Algemeen, 1940 - 1947, 368
          - Statistiek der investeringen, 1949 - 1950, 369
          - Algemene Industrie Statistiek (AIS), 1950, 370
        - Sub-Commissie voor de Bedrijfsindeling., 1941-1948; 371; omslag
        - Sub-Commissie voor de Bodemstatistiek., 1943-1947; 372; stuk
        - Sub-Commissie voor de Statistiek der Begraafplaatsen., 1944; 373; omslag
        - Sub-Commissie voor Econometrisch Onderzoek., 1948-1949; 374; omslag
      - Gemeentelijke en provinciale statistieken, 3.2.07
        - Sub-Commissie voor de Statistiek der Gemeenten, Gemeentelijke en Provinciale Financiën., 1899-1948; 375-389; 8 pakken en 7 omslagen
          Ook Sub-Commissies voor het Gemeenteverslag en het Stedenboek en voor de Statistiek der Gemeentefinanciën.
          - Algemeen. 1911-1940, 375-376
            - 1911-1913, 375
            - 1914-1940, 376
          - Statistiek der gemeentefinanciën. 1899-1936, 377-379
            - Algemeen. 1899-1910, 377
            - Algemeen. 1926-1936, 378
            - Ontwerp comptabiliteitsvoorschriften voor gemeenten, 1936, 379
          - Statistiek der gemeentelijke en provinciale financiën, 1910 - 1931, 380; omslag
          - Statistiek der provinciale financiën, 1910 - 1948, 381; omslag
          - Gemeenteverslag en Stedenboek. 1923-1934, 382-384
            - 1923-1929, 382
            - 1929-1933, 383
            - 1931-1934, 384
          - Statistiek der verkeersongevallen, 1933 - 1936, 385; omslag
          - Statistiek openbare verlichting, 1935, 386; omslag
          - Statistiek der waterschapsfinanciën, 1935 - 1940, 387; omslag
          - Statistiek politie en brandweer, 1935 - 1940, 388; omslag
          - Statistiek van de drinkwatervoorziening, 1942 - 1943, 389; omslag
        - Sub-Commissie voor de Ambtenarenstatistiek en de Sub-Commissie voor de Statistiek der Gemeenten., 1941; 390; omslag
      - Gezondheid, 3.2.08
        - Sub-Commissie voor de Sterftestatistiek., 1899-1947; 391-393; 3 pakken
          - Algemeen, 1899 - 1940, 391
          - Nomenclatuur der doodsoorzaken. 1899-1947, 392-393
            - 1899-1911, 392
            - 1925-1947, 393
        - Sub-Commissie voor de Statistiek van het Krankzinnigenwezen., 1907; 394; omslag
        - Sub-Commissie voor de Beroepssterftestatistiek., 1909-1921; 395; pak
        - Sub-Commissie voor de Statistiek van het Gedistilleerd., 1916-1931; 396; pak
          Ook Sub-Commissie voor de Statistiek van het Plaatselijk Gebruik van Gedistilleerd.
        - Sub-Commissie voor de Ziektestatistiek., 1921-1922; 397; omslag
        - Sub-Commissie voor de Statistiek der Ongevallenwet., 1922-1924; 398; omslag
        - Sub-Commissie voor de Statistiek van Ziekte en Sterfte onder de Loodwitarbeiders., 1922-1927; 399; omslag
        - Sub-Commissie voor de Geneeskundige Statistiek., 1925-1937; 400-401; 1 pak en 1 omslag
          - Algemeen, 1927 - 1931, 400; pak
          - Behandeling van de nomenclatuur der doodsoorzaken, 1925 - 1937, 401
        - Sub-Commissie voor de Statistiek der Zelfmoorden., 1930-1931; 402; omslag
      - Militie, 3.2.09
        - Sub-Commissie voor de Militair-Sanitaire Statistiek., 1903-1925; 403-404; 2 pakken
          - 1903-1911, 403
          - 1912-1925, 404
        - Sub-Commissie voor de Militiestatistiek., 1904-1908; 405; omslag
        - Sub-Commissie voor de Statistiek der Analfabetie bij de Militie., 1917-1920; 406; omslag
        - Sub-Commissie voor het Intelligentie-Onderzoek., 1949; 407; omslag
      - Organisatie statistiekwezen, 3.2.10
        - Sub-Commissie voor het Koloniaal Verslag., 1900-1918; 408-409; 2 pakken
          - 1900-1905, 408
          - 1906-1918, 409
            Bevat 2 tekeningen.
        - Sub-Commissie voor het Maandschrift., 1900-1941; 410-420; 4 pakken en 7 omslagen
          - Algemeen. 1911-1941, 410-411
            - 1911-1941, 410; pak
            - 1913-1934, 411; pak
          - Voorschriften voor de Kamers van Arbeid betreffende het verzamelen en inzenden van inlichtingen over arbeidsaangelegenheden, 1900 - 1913, 412; pak
          - Jaar- en maandcijfers, 1905 - 1929, 413; pak
          - Overzichten van de stand der arbeidsmarkt, 1919 - 1923, 414
          - Bezuiniging op publicatie van het Maandschrift, 1923 - 1924, 415
          - Verslagen over de toestand in de tuinbouw, 1924, 416
          - Cijfergegevens omtrent nijverheid, 1924 - 1925, 417
          - Overzicht nationaliteitsbewijzen en paspoorten, 1927, 418
          - Uitgifte van het Statistisch Zakboek, 1929, 419
          - Bedrijfstoestand en arbeidsmarkt, 1941, 420
        - Sub-Commissie voor de Reorganisatie der Ambtelijke Statistiek., 1902-1904; 421; omslag
          Ook Sub-Commissie voor de Reorganisatie der Provinciale Statistiek.
        - Sub-Commissie voor de Bezuiniging., 1906-1940; 422-426; 3 pakken en 2 omslagen
          - Algemeen. 1906-1940, 422-425
            - 1906-1918, 422; omslag
            - 1921, 423
            - 1922-1924, 424
            - 1932-1940, 425; omslag
          - Onderzoek naar de werkmethoden van het Centraal Bureau voor de Statistiek, 1932 - 1938, 426
            Bevat 3 tekeningen.
        - Sub-Commissie voor de Uitbreiding van de Publicaties van het Centraal Bureau., 1913; 427; omslag
        - Sub-Commissie voor de Beoordeling der Dienstreis ten behoeve van het Onderzoek der Machinale Bewerking der Volkstelling., 1930; 428; omslag
        - Sub-Commissie voor de Jaarverslagen., 1930-1931; 429; omslag
        - Sub-Commissies voor Overbrenging Statistischen Dienst naar het Economische Departement., 1931; 430; stuk
        - Sub-Commissie voor de Organisatie van de Statistiek., 1934; 431; omslag
        - Sub-Commissie voor de Wettelijke Grondslag van de Statistiek., 1934-1948; 432-435; 1 pak en 3 omslagen
          - Algemeen, 1942 - 1948, 432
          - Statistische voorlichting op economisch gebied, 1934 - 1937, 433
          - Wettelijke regeling statistische onderzoekingen, 1935 - 1946, 434; pak
          - Toepassing der wet tot het verkrijgen van juiste economische statistieken, 1938 - 1940, 435
        - Sub-Commissie voor de Begrooting van het Centraal Bureau voor de Statistiek., 1934-1950; 436-447; 12 omslagen
          - Algemeen, 1934 - 1946, 436
          - Begroting 1936, 1935, 437
          - Begroting 1942, 1941, 438
          - Begroting 1943, 1942 - 1943, 439
          - Begroting 1944, 1943, 440
          - Begroting 1945, 1944, 441
          - Begroting 1946, 1945 - 1946, 442
          - Begroting 1947, 1946, 443
          - Begroting 1948, 1947, 444
          - Begroting 1949, 1948, 445
          - Begroting 1950, 1949, 446
          - Begroting 1951, 1950, 447
        - Sub-Commissie voor de Centralisatie van de Statistiek., 1936-1942; 448; pak
        - Sub-Commissie voor de Reorganisatie van het Centraal Bureau voor de Statistiek., 1945; 449; omslag
        - Sub-Commissie voor de Coördinatie van de Nederlandsche en Indische Statistieken., 1946; 450; omslag
        - Sub-Commissie voor het Werkprogram van het Centraal Bureau voor de Statistiek., 1948-1949; 451-452; 2 pakken
          - Algemeen, 1948 - 1949, 451; pak
          - Per afdeling, 1948 - 1949, 452; pak
      - Verkeer en vervoer, 3.2.11
        - Sub-Commissie voor de Statistiek der Spoorwegen., 1915-1922; 453; omslag
        - Sub-Commissie voor de Verkeers- en Vervoersstatistieken., 1918-1949; 454-462; 4 pakken en 5 omslagen
          Ook Sub-Commissie voor een Statistiek der Verkeersongevallen.
          - Algemeen, 1927 - 1948, 454; pak
          - Scheepvaartstatistiek, 1918 - 1947, 455; pak
          - Statistiek van verkeersongevallen, 1927 - 1940, 456; pak
          - Verkeerswaarnemingen, 1936 - 1939, 457
          - Statistiek autobusverkeer, 1937 - 1940, 458
          - Wegenstatistiek, 1941 - 1944, 459; pak
          - Statistiek wegvervoer, 1946, 460
          - Relatiestatistiek van het kolenvervoer, 1947 - 1948, 461
          - Luchtvaartstatistiek, 1948 - 1949, 462
        - Sub-Commissie voor de Statistiek van het Vreemdelingenverkeer., 1937-1951; 463; omslag
        - Sub-Commissie voor de Forensenstatistiek., 1942; 464; stuk
      - Verzekeringswezen, 3.2.12
        - Sub-Commissie voor de Ongevallenstatistiek der Rijksverzekeringsbank., 1904-1940; 465; pak
        - Sub-Commissie voor de Brandschadestatistiek., 1908-1928; 466; omslag
        - Sub-Commissie voor de Ziekteverzekeringsstatistiek., 1930-1940; 467-470; 4 pakken
          - 1930-1931, 467
          - 1930-1939, 468
          - 1932, 469
          - 1933-1940, 470
      - Volks- en bedrijfstellingen en bevolkingsstatistiek, 3.2.13
        - Sub-Commissies voor de Volks-, Beroeps- en Bedrijfstelling en de Sub-Commissie voor de Supervisie., 1893-1942; 471-503; 20 pakken, 12 omslagen en 1 band
          - Algemeen, 1931, 471
          - Sub-Commissie voor de Volks-, Beroeps- en Bedrijfstelling. 1893-1942, 472-502
            - Algemeen, 1898 - 1942, 472
            - Bedrijfstellingen. Algemeen, 1899 - 1927, 473
            - Bedrijfstellingen. Landbouwtelling, 1893 - 1909, 474; omslag
            - Bedrijfstellingen. Bedrijfstelling in Duitsland, 1895 - 1899, 475; omslag
            - Bedrijfstellingen. Bedrijfstelling in België, 1895 - 1900, 476
            - Bedrijfstellingen. Organisatie van de eerste bedrijfstelling, gehouden in 1901, en overleg over de wenselijkheid van periodieke tellingen, 1899 - 1921, 477
            - Bedrijfstellingen. Commissie van Onderzoek inzake het houden van Bedrijfstellingen. Algemeen, 1919 - 1921, 478
            - Bedrijfstellingen. Commissie van Onderzoek inzake het houden van Bedrijfstellingen. Agenda, 1918 - 1921, 479; band
            - Bedrijfstellingen. Commissie van Onderzoek inzake het houden van Bedrijfstellingen. Financiële aangelegenheden, 1919 - 1920, 480; omslag
            - Bedrijfstellingen. Voorbereiding en uitwerking van de bedrijfstelling, gehouden in 1931. 1926-1936, 481
            - Bedrijfstellingen. Voorbereiding en uitwerking van de bedrijfstelling, gehouden in 1931. 1927-1934, 482
            - Bedrijfstellingen. Voorbereiding en uitwerking van de bedrijfstelling, gehouden in 1931. 1928-1930, 483
            - Bedrijfstellingen. Voorbereiding en uitwerking van de bedrijfstelling, gehouden in 1931. 1929, 484
            - Bedrijfstellingen. Voorbereiding en afstel van de voorgenomen bedrijfstelling van 1941, 1931 - 1940, 485
            - Volks- en Beroepstelling. Algemeen. 1928-1937, 486
            - Volks- en Beroepstelling. Algemeen. 1938-1940, 487
            - Volks- en Beroepstelling. 8e Volkstelling, gehouden in 1899, 1899 - 1901, 488; omslag
            - Volks- en Beroepstelling. 9e Volkstelling, gehouden in 1909, 1906 - 1910, 489
            - Volks- en Beroepstelling. 10e Volkstelling, gehouden in 1920. Algemeen, 1918 - 1920, 490
            - Volks- en Beroepstelling. 10e Volkstelling, gehouden in 1920. Woningtelling, 1916 - 1919, 491
            - Volks- en Beroepstelling. 10e Volkstelling, gehouden in 1920. Advisering over voorstel de volkstelling uit te stellen tot 1930, 1920, 492; omslag
            - Volks- en Beroepstelling. 11e Volkstelling, gehouden in 1929 - 1930. Algemeen, 1929 - 1931, 493
            - Volks- en Beroepstelling. 11e Volkstelling, gehouden in 1929 - 1930. Woningtelling bij de volkstelling, 1928 - 1929, 494; omslag
            - Volks- en Beroepstelling. 11e Volkstelling, gehouden in 1929 - 1930. Dienstreis naar Berlijn ten behoeve van het onderzoek der machinale bewerking van de volkstelling, 1930, 495; omslag
            - Volks- en Beroepstelling. 11e Volkstelling, gehouden in 1929 - 1930. Mechanisatie, 1930 - 1931, 496; omslag
            - Volks- en Beroepstelling. 11e Volkstelling, gehouden in 1929 - 1930. Vergoeding aan gemeenten, 1930 - 1931, 497; omslag
            - Volks- en Beroepstelling. 11e Volkstelling, gehouden in 1929 - 1930. Huwelijksvruchtbaarheidsstatistiek, 1931 - 1932, 498; omslag
            - Volks- en Beroepstelling. 12e Volkstelling, gepland in 1939 - 1940. Algemeen. 1932-1939, 499; omslag
            - Volks- en Beroepstelling. 12e Volkstelling, gepland in 1939 - 1940. Algemeen. 1937-1939, 500
            - Volks- en Beroepstelling. 12e Volkstelling, gepland in 1939 - 1940. Algemeen. Advisering over uitstel van de 12e Volkstelling, 1939 - 1940, 501; omslag
            - Bedrijfstelling en Economisch Geografische Indeeling, 1921 - 1939, 502
          - Sub-Commissie voor de Supervisie, 1930 - 1938, 503
        - Sub-Commissie voor de Verkiezings- en Kiezersstatistiek., 1900-1923; 504; omslag
        - Sub-Commissie voor de Bevolkingsstatistiek., 1901-1948; 505-514; 10 omslagen
          - Algemeen, 1901 - 1943, 505
          - Invoering van telkaarten voor de geboorte- en huwelijksstatistiek, 1904 - 1905, 506
          - Levenloos aangegevenen, 1916 - 1930, 507
          - Inkrimping van de publicatie van de bevolkingsstatistiek, 1922, 508